臺灣高雄地方法院刑事判決　　　　　 100年度審訴字第1226號
公　訴　人　臺灣高雄地方法院檢察署檢察官
被　　　告　許丙松
上列被告因毒品危害防制條例案件，經檢察官提起公訴（100年
度毒偵字第2034、2065號），被告就被訴事實為有罪之陳述，經
本院告知簡式審判程序之旨，並聽取被告與公訴人之意見後，本
院裁定進行簡式審判程序，判決如下：
    主  文
許丙松施用第一級毒品，累犯，處有期徒刑拾月；又施用第一級
，累犯，處有期徒刑拾月，應執行有期徒刑壹年陸月。
    事  實
一、許丙松前於民國88年間因施用毒品案件，經本院裁定送觀察
    勒戒後，因無繼續施用毒品傾向，而於89年1 月6 日執行完
    畢釋放，並經臺灣高雄地方法院檢察署檢察官以88年度毒偵
    字第2230號為不起訴處分確定。復於上開觀察勒戒執行完畢
    釋放後5 年內，於92年間再因施用毒品案件，經本院裁定觀
    察勒戒、強制戒治，並以92年度訴字第1519號判處有期徒刑
    9 月確定。又因竊盜、侵占等案件，經本院分別以97年度簡
    字第18號、97年度審簡字第4660號判處罰金新臺幣12000 、
    7000元確定，並經合併定應執行刑為罰金新臺幣19000 元（
    得易服勞役）。復因施用毒品等案件，經本院分別以97年度
    審訴字第2140號、98年度審訴字第375 號判處有期徒刑8 月
    、8 月確定，並與上開罰金新臺幣19000 元之餘刑，易服勞
    役7 日（前已執行易服勞役12日）接續執行，於99年1 月10
    日縮刑期滿執行完畢。詎其猶不知悔改，竟基於施用第一級
    毒品海洛因之犯意，（一）於100 年1 月2 日上午8 至9 時
    間，在其位於高雄市○○區○○街55號住處內，以針筒注射
    之方式，施用第一級毒品海洛因1 次，嗣於同月5 日18時50
    許，於高雄市○○區○○路與重愛路交叉口工地旁，因疑似
    竊盜犯行，為警查獲，經查詢為毒品列管人口，經其同意採
    集尿液檢驗，結果呈嗎啡陽性反應；（二）又於100 年2 月
    7 日19時40分許為員警採集尿液回溯72小內之某時，在不詳
    地點，以海洛因摻入香菸內吸食之方式，施用第一級毒品海
    洛因1 次，並於同(7) 日17時40分許，為警於高雄市鳳山區
    ○○○路366 號前查獲，經其同意採集尿液送驗，結果呈嗎
    啡、可待因陽性反應，始獲上情。
二、案經高雄市政府警察局左營分局、苓雅分局移送臺灣高雄地
    方法院檢察署檢察官偵查起訴。
    理  由
一、本件被告許丙松所犯為死刑、無期徒刑、最輕本刑為3 年以
    上有期徒刑以外之罪，其於準備程序中就被訴事實為有罪之
    陳述，經本院告知簡式審判程序之旨，並聽取當事人意見後
    ，合議庭認宜進行簡式審判程序，爰依刑事訴訟法第273 條
    之1 第1 項規定，裁定由受命法官獨任進行簡式審判程序，
    合先敘明。
二、上開犯罪事實業據被告於本院審理時坦承不諱；又其為警所
    採集尿液經送檢驗後結果呈嗎啡、可待因之陽性反應，高雄
    市政府警察局左營分局毒品案嫌疑人尿液代碼與姓名對照表
    （尿液代號：C100005 ）、高雄市政府警察局苓雅分局偵辦
    毒品案件嫌疑人尿液採證尿液對照表（尿液代號：F-100043
    ）及高雄市立凱旋醫院100 年2 月14日、2 月25日之濫用藥
    物尿液檢驗報告（檢體編號：100005、F-100043）各1 份附
    卷可稽，足認被告自白核與事證相符，自得為認定被告犯罪
    之依據。故本案事證明確，被告犯行堪以認定。又本件被告
    因施用毒品案件，有如事實欄所載之觀察、勒戒及強制戒治
    處分執行完畢後5 年內，再犯施用毒品罪而經依法追訴處罰
    完畢等事實，此有卷附本院院內索引卡紀錄表、臺灣高等法
    院被告前案紀錄表各1 份在卷可按。被告既曾於「5 年內再
    犯」，且經法院判處罪刑確定，被告復於本件施用第一級毒
    品為警查獲，即非屬毒品危害防制條例第20條第3 項所定「
    5 年後再犯」之情形，仍應依法論罪科刑。
三、核被告所為係犯毒品危害防制條例第10條第1 項之施用第一
    級毒品。被告持有第一級毒品之行為，已為其後施用之高度
    行為所吸收，均不另論罪。被告所犯上開施用第一級毒品罪
    二罪，犯意各別、行為互殊，應分論併罰。又被告有犯罪事
    實欄所載之犯罪前科及執行情形，有臺灣高等法院被告前案
    紀錄表1 份在卷可查，其於上開有期徒刑執行完畢後5 年內
    ，故意再犯本件有期徒刑以上之罪，為累犯，爰均依刑法第
    47條第1 項之規定加重其刑。審酌被告歷經觀察勒戒、強制
    戒治及有期徒刑之執行後，仍未能戒除毒癮，足見戒毒意志
    不堅，惟念其施用毒品之行為，究屬戕害自己身心，尚未危
    害他人，且犯後已坦承犯行，犯罪後態度良好等一切情狀，
    爰量處主文所示之刑，並依刑法第51條第5 款之規定，定其
    應執行刑，以示懲儆。
四、據上論斷，應依刑事訴訟法第273 條之1 第1 項、第299 條
    第1 項前段，毒品危害防制條例第10條第1 項，刑法第11
    條前段、第47條第1 項、第51條第5 款，判決如主文。
本案經檢察官李英霆到庭執行職務。
中    華    民    國   100    年    5     月    31    日
                      刑事第十庭  法  官  廖建瑜
以上正本證明與原本無異。
如不服本判決應於收受送達後10日內向本院提出上訴書狀，並應
敘述具體理由；如未敘述上訴理由者，應於上訴期間屆滿後20日
內向本院補提理由書（均須按他造當事人之人數附繕本）「切勿
逕送上級法院」。
中    華    民    國   100    年    5     月    31    日
                                  書記官  李崑良
附錄本案論罪科刑法條：
毒品危害防制條例第10條
施用第一級毒品者，處 6 月以上 5 年以下有期徒刑。
施用第二級毒品者，處 3 年以下有期徒刑。